臺灣高等法院臺中分院刑事判決　　　　 94年度上易字第420號
上　訴　人
即　被　告　丙○○現已改名為.
上列上訴人因竊盜案件，不服臺灣臺中地方法院93年度易字第26
84號中華民國94年 2月17日第一審判決（起訴案號：臺灣臺中地
方法院檢察署93年度偵字第 13143號；併辦案號：臺灣苗栗地方
法院檢察署93年度偵字第2936號），提起上訴，本院判決如下：
    主      文
上訴駁回。
    事實及理由
一、犯罪事實：
    丙○○基於意圖為自己不法所有之概括犯意，連續於：(1)民
    國93年 5月31日17時許，在丁○○負責看管、位於苗栗縣卓
    蘭鎮內灣里之「耀泰砂石廠」內，持客觀上足以對人之生命
    、身體安全構成威脅，可供兇器使用之鐵剪器一支（未扣案
    ），竊取丁○○所保管之高壓電纜線約 300公斤得手（未起
    獲），為丁○○發現後，嗣經報警查獲；(2) 93年6月11日22
    時15分許，在臺中縣豐原市○○路 153號前，徒手竊取甲○○所有之電鋸一支（未起獲），得手後放置於臺中市○○路
    旁，嗣經警調閱現場錄影設備畫面後循線查獲。
二、認定犯罪事實所憑證據和理由：
  (一)上訴人即被告丙○○（下稱被告）對於上揭犯罪事實(2)部分
    坦承不諱，核與被害人甲○○指述情節相符，並有現場錄影
    設備翻拍畫面六張在卷可佐，被告此部分犯行可以認定。
  (二)上揭犯罪事實(1)部分，業據證人丁○○於警詢、原審及本院
    審理中指述甚詳，其中關於被告於93年 5月31日17時許駕駛
    車牌號碼末四碼為1552號廂型車前往其看管之耀泰砂石場內
    ，持油壓剪剪取電纜線等節，均指述明確，並於原審及本院
    審理時到庭明確指認確為被告前往竊取無誤。
三、對於被告辯解本院的判斷：
    被告對犯罪事實(1)部分矢口否認，並辯稱：耀泰砂石場於93
    年 5月31日案發前，出入口業經堆積砂石障礙，不可能進出
    ，伊當日並未前往耀泰砂石廠，亦未竊取任何電纜線，其警
    詢中之自白係遭員警威脅才承認云云。經查：
  (一)證人丁○○之所以認定被告即為竊賊，係因被告曾在伊看管
    砂石廠隔壁之拓泰砂石廠擔任砂石車司機，伊曾經看過他，
    固能清楚指認當時竊盜之人就是在庭被告等節，迭據證人丁○○陳述在卷，其對於被告手臂處之刺青特徵、案發之際所
    駕駛車輛懸掛之車牌號碼末四碼為1552號廂型車、竊取所用
    之工具等均能明確指證，而確有車牌號碼末四碼為1552號之
    廂型車乙節，亦有交通部公路總局新竹區監理所以竹監車字
    第0940012208號函附送之汽車車籍查詢資料一紙可參，足認
    證人丁○○所稱被告係駕駛車牌號碼末四碼為1552號之廂型
    車，應非憑空杜撰，且其與被告既無宿怨故仇，自無任意攀
    誣之理，是證人丁○○證述內容自堪採信。
  (二)耀泰砂石場之出入口於93年 5月31日前雖經堆積砂石障礙，
    但該障礙尚留有缺口，小型箱型車應可駕駛進入等情，亦據
    證人丁○○於本院審理時陳述明確，另證人楊春童亦證稱：
    「（現場車輛可否進出？）小驕車一定進不去，但四輪傳動
    的就不知道」等語，且依被告所提出耀泰砂石場出入口障礙
    之照片（本院卷第29至31頁）觀之，該障礙確尚留有缺口，
    而該缺口附近亦殘留有明顯之車輪經過痕跡，足證丁○○所
    稱該障礙留有缺口，小型箱型車可駕駛進入等情為可採，被
    告所辯伊不可能開車進入耀泰砂石場云云，即不可採。
  (三)被告於警詢中有關如何著手竊取砂石場電纜線等內容確係其
    本於自由意志自白，未曾受有脅迫等情，亦據製作筆錄之員
    警張清龍於原審到庭結證屬實。被告雖辯稱，伊當時剛勒戒
    完畢，員警威脅伊要認罪，否則要伊驗尿，稱如果驗有要一
    併移送云云；然被告係於92年 5月間執行觀察勒戒（參卷附
    臺灣高等法院被告全國前案紀錄表），距本件竊盜案件製作
    警詢筆錄之時間即93年6月9日已一年有餘，顯非其所述之甫
    勒戒完畢；且被告自承伊係於93年6月9日前一年施用第一級
    毒品海洛因，伊於製作警詢筆錄之前並未吸食毒品等語（參
    原審卷第52頁）；則被告既未曾於93年6月9日前施用毒品，
    自亦無須畏懼採尿驗毒之理；被告上開所辯，顯係卸責之詞
    ，亦不足採信。
  (四)至被告另辯稱，伊之前曾獲得案外人張德富同意撿拾鐵塊攜
    至證人即舊貨商乙○○經營之資源回收處出售乙節，雖據證
    人乙○○及楊春童分別於原審及本院到庭結證稱被告確曾多
    次持鐵塊出售與伊屬實，且證人丁○○亦證稱被告確於案發
    前有四、五次至隔鄰砂石場撿拾鐵塊之情形，此部分固足證
    明被告確曾於本件案發前自他處拾得鐵塊後持往乙○○處出
    售，惟究與本案無涉，自不足為被告有利之證據。再被告於
    原審雖曾請求傳訊張德富及豐原國產汽車廠長為證，惟被告
    迄未陳報證人張德富及豐原國產汽車廠長之年籍資料及住居
    所，致無從傳訊，且被告嗣亦於原審時表明捨棄二位證人；
    本院審酌張德富縱可證明被告曾獲同意至「鉅輝砂石場」內
    撿拾鐵塊，惟與本案並無明顯關連，再豐原國產汽車廠廠長
    是否足證明被告確曾於案發之日前往該址，尚不可知，況被
    告非該汽車廠員工，其行蹤亦非該廠長所能確切掌握，故認
    上開二人均無傳訊之必要而不再傳訊，附此敘明。
  (五)綜上所述，被告所辯應係畏罪之飾詞，不足採信，本件事證
    明確，被告上揭竊盜犯行，可以認定。
四、論罪科刑的理由：
  (一)按刑法第三百二十一條第一項第三款之攜帶兇器竊盜罪，係
    以行為人攜帶兇器竊盜為其加重條件，此所謂兇器，其種類
    並無限制，凡客觀上足對人之生命、身體、安全構成威脅，
    具有危險性之兇器均屬之，且祇須行竊時攜帶此種具有危險
    性之兇器為已足，並不以攜帶之初有行兇之意圖為必要。被
    告就犯罪事實(1)部分攜帶鐵剪器一支並用以行竊，而該鐵剪
    器屬堅硬銳利之金屬製器具，其既可剪斷電纜線，客觀上即
    足以對他人之生命、身體安全構成威脅，顯係具有危險性之
    兇器。被告所為犯罪事實(1)部分，係觸犯刑法第三百二十一
    條第一項第三款之攜帶兇器竊盜罪，犯罪事實(2)部分係犯刑
    法第三百二十條第一項之普通竊盜罪。被告先後為犯罪事實
    (1)、(2)所示之攜帶兇器竊盜及普通竊盜犯行，時間緊接，各
    觸犯基本構成要件相同之罪，顯係基於概括犯意為之，為連
    續犯，應依刑法第五十六條之規定，從一重之刑法第三百二
    十一條第一項第三款之攜帶兇器竊盜罪處斷，並加重其刑。
    又被告犯罪事實(1)之加重竊盜犯行部分（即併案之臺灣苗栗
    地方法院檢察署93年度偵字第2936號案件），雖未據檢察官
    提起公訴，然此部分與已起訴之犯罪事實(2)間，具有裁判上
    一罪之連續犯關係，為起訴效力所及，自應併予審究。
  (二)原審依上述事證，適用前述法條，並審酌被告年輕力強，不
    思自力更生，竟為貪圖私利，從事宵小行徑，絲毫不具尊重
    他人財產權之基本觀念而多次行竊，且就犯罪事實(1)部分另
    攜帶兇器偷竊，對於社會治安所生危害之程度非輕及所竊得
    之財物價值、犯後態度等一切情狀，量處被告有期徒刑十月
    ；並說明被告供本件犯罪事實(1)竊盜犯行所用之鐵剪器一支
    ，既未扣案，復非屬違禁物，為免將來執行之困難，而不另
    為沒收之理由。經核原審認事用法均無不合，其量刑亦屬妥
    適，被告上訴意旨仍執前情否認部分犯罪，而指摘原判決不
    當，為無理由，應予駁回其上訴。
五、適用的法律：刑事訴訟法第三百六十八條。
中　　華　　民　　國　　94　　年　　8 　　月　　30　　日
              刑事第九庭  審判長法　官　陳　筱　珮
                                法　官　趙　春　碧
                                法　官　張　國　忠
上列正本證明與原本無異。
不得上訴。
                                書記官　林　玉　惠
中　　華　　民　　國　　94　　年　　8 　　月　　31　　日
                                                      Ｒ
